臺灣高等法院民事裁定　　　　　　　　　100年度抗字第754號
抗告人　趙雅君
上列抗告人因與相對人洪葦玲間請求移轉所有權事件，對於中華
民國100年4月19日臺灣板橋地方法院99年度訴字第193號裁定提
起抗告，本院裁定如下：
    主  文
抗告駁回。
抗告費用新臺幣壹仟元由抗告人負擔。
    理  由
一、按提起民事訴訟應依民事訴訟法第1編第3章第1節、第2節之
    規定繳納裁判費，此為必須具備之程式。「原告之訴，有下
    列各款情形之一，法院應以裁定駁回之。但其情形可以補正
    者，審判長應定期間先命補正：... 六、起訴不合程式或不
    備其他要件者」，民事訴訟法第249條第1項第6款定有明文
    。又「查以一訴主張數項標的者，其價額合併計算之，民事
    訴訟費用法第五條第一項（即為現民事訴訟法第77條之2第1
    項本文）定有明文。本件抗告人以一訴主張數項標的，即應
    合併計算其價額，自不能因抗告人所繳裁判費已滿其中一標
    的應徵之數額，而可獨認該部分之上訴為合法」，最高法院
    73年台抗字第63號裁定要旨可資參照。再「訴訟標的之價額
    由法院核定之，為民事訴訟費用法第四條第一項（即為現民
    事訴訟法第77條之1第1項）所明定。當事人起訴未繳納裁判
    費，經審判長限期命補正，如逾期不遵行者，即應認其起訴
    為不合法，以裁定駁回之。審判長命補繳之裁判費金額縱有
    未合，於其應行補繳之部分，仍應遵行補繳，否則即難認其
    起訴合於程式」，最高法院85年台抗字第459號裁定要旨亦
    可參照。
二、抗告意旨略以：伊於原法院民國100年4月11日庭期提出反訴
    起訴狀，經原法院當庭命伊於5日內補繳反訴裁判費，雖原
    裁定嗣於100年4月19日以伊未依限繳納裁判費為由駁回伊之
    反訴，惟原裁定係於同年月22日始送達予伊，而伊已於同年
    月21日補繳裁判費，則伊提起之反訴即無違民事訴訟法第24
    9條第1項第6款規定，原裁定以伊提起之反訴有違該規定而
    予以駁回，即屬無理由。爰提起抗告請求廢棄原裁定云云。
三、經查，抗告人於原法院100年4月11日當庭具狀提起反訴，惟
    未據繳納反訴裁判費，原法院乃當庭諭知抗告人於庭後5日
    內補繳反訴裁判費新臺幣（下同）81,200元，逾期未補繳，
    則駁回其訴，有原法院準備程序筆錄附卷可稽（見原法院99
    年度訴字第193號卷(一)第120頁），惟抗告人迄同年月19日均
    未繳納裁判費，有原法院民事科查詢簡答表附卷可稽（見原
    法院99年度訴字第193號卷(一)第150頁），則其提起之反訴依
    法即有未合，所為之假執行聲請亦失所附麗。原法院於該日
    裁定駁回抗告人之反訴及假執行聲請，依法並無不合。抗告
    意旨雖謂其於原裁定送達前即已補正，起訴已合法云云。查
    ，抗告人固於原裁定送達前之100年4月21日補繳裁判費，惟
    其僅繳納40,600元，有繳費收據附卷可稽（見原法院99年度
    訴字第193號卷(一)第2頁、本院卷第8頁），其既未繳足，即
    難認生補正之效力。是原裁定駁回抗告人之反訴及假執行聲
    請，仍屬合法。抗告意旨指摘原裁定不當，求予廢棄，為無
    理由，應予駁回。爰裁定如主文。
中    華    民    國   100    年    6     月    30    日
                    民事第十八庭
                        審判長法  官  湯美玉
                              法  官  丁蓓蓓
                              法  官  李慈惠
正本係照原本作成。
本裁定除以適用法規顯有錯誤為理由外，不得再抗告。如提起再
抗告，應於收受後10日內委任律師為代理人向本院提出再抗告狀
。並繳納再抗告費新台幣１千元。
中    華    民    國   100    年    7     月    5     日
                              書記官  王敬端